ru: Тип формулы: На спиртовой основе; На основе хлора/отбеливателя; Энзимный; Эфирное масло / натуральный; На основе перекиси водорода; Хлорноватистая кислота; Фенольное дезинфицирующее средство; Четвертичный аммоний (ЧАС); На водной основе (с неуказанным активным веществом); Другое
pl: Typ formuły: Na bazie alkoholu; Na bazie chloru/wybielacza; Enzymatyczny; Olejek eteryczny/naturalny; Na bazie nadtlenku wodoru; Kwas podchlorawy; Środek dezynfekujący fenolowy; Czwartorzędowe sole amoniowe (QAC); Na bazie wody (nieokreślona substancja czynna); Inny
nl: Samenstellingstype: Op alcoholbasis; Op basis van chloor/bleekmiddel; Enzymatisch; Essentiële olie/natuurlijk; Op basis van waterstofperoxide; Hypochloorzuur; Fenolisch desinfectiemiddel; Quaternaire ammonium (quat); Op waterbasis (niet-gespecificeerd actief ingrediënt); Overige
tr: Formülasyon türü: Alkol bazlı; Klor/çamaşır suyu bazlı; Enzimatik; Uçucu yağ/doğal; Hidrojen peroksit bazlı; Hipokloröz asit; Fenolik dezenfektan; Kuaterner amonyum (quat); Su bazlı (belirtilmemiş etken madde); Diğer
ja: 製剤タイプ: アルコールベース; 塩素/漂白剤ベース; 酵素; エッセンシャルオイル/ナチュラル; 過酸化水素ベース; 次亜塩素酸; フェノール系消毒剤; 第4級アンモニウム (quat); 水性 (有効成分未指定); その他
hr-HR: Vrsta formulacije: Na bazi alkohola; Na bazi klora/izbjeljivača; Enzimatski; Eterična ulja / prirodno; Na bazi vodikovog peroksida; Hipoklorasta kiselina; Fenolni dezinficijens; Kvartarni amonij (kvat); Na bazi vode (nespecificirana aktivna tvar); Ostalo
sk-SK: Typ receptúry: Na báze alkoholu; Na báze chlóru/bielidla; Enzymatické; Esenciálny olej/prírodné; Na báze peroxidu vodíka; Kyselina chlórna; Fenolový dezinfekčný prostriedok; Kvartérne amónium (KAZ); Na báze vody (nešpecifikovaná aktívna látka); Iné
bg-BG: Тип формула: На спиртна основа; На основата на хлор/белина; Ензимен; Етерично масло/натурално; На основата на водороден пероксид; Хипохлориста киселина; Фенолен дезинфектант; Четвъртичен амоний (QUAT); На водна основа (неуточнено активно вещество); Друго
nb: Formuleringstype: Alkoholbasert; Klor-/blekemiddelbasert; Enzymatisk; Eterisk olje / naturlig; Hydrogenperoksidbasert; Hypoklorsyre; Fenolisk desinfeksjonsmiddel; Kvartær ammonium (quat); Vannbasert (uspesifisert aktivstoff); Annet
sv: Formuleringstyp: Alkoholbaserad; Klor-/blekmedelsbaserad; Enzymatisk; Eterisk olja/naturlig; Väteperoxidbaserad; Hypokloritsyra; Fenoliskt desinfektionsmedel; Kvartär ammoniumförening (quat); Vattenbaserad (ospecificerad aktiv substans); Övrigt
da: Formuleringstype: Alkoholbaseret; Klor-/blegemiddelbaseret; Enzymatisk; Æterisk olie/naturlig; Brintoveriltebaseret; Hypoklorsyre; Fenol-desinfektionsmiddel; Kvartær ammonium (quat); Vandbaseret (uspecificeret aktiv); Andet
pt-BR: Tipo de formulação: À base de álcool; À base de cloro/alvejante; Enzimática; Óleo essencial/natural; À base de peróxido de hidrogênio; Ácido hipocloroso; Desinfetante fenólico; Amônio quaternário (quat); À base de água (ativo não especificado); Outra
hu: Készítmény típusa: Alkoholalapú; Klór/fehérítő alapú; Enzimes; Illóolajos / természetes; Hidrogén-peroxid alapú; Hipoklórossav; Fenolos fertőtlenítő; Kvarterner ammónium (quat); Vízalapú (nem specifikált hatóanyag); Egyéb
sl-SI: Vrsta formulacije: Na osnovi alkohola; Na osnovi klora/belila; Encimsko; Eterično olje/naravno; Na osnovi vodikovega peroksida; Hipoklorova kislina; Fenolno razkužilo; Kvartarni amonij (kvat); Na vodni osnovi (nedoločena aktivna snov); Drugo
zh-CN: 配方类型: 醇基/酒精基; 氯基/漂白剂基; 酶基; 精油/天然; 过氧化氢基; 次氯酸; 酚类消毒剂; 季铵盐; 水基（未指定活性物）; 其他
de: Art der Formulierung: Alkoholbasiert; Chlor-/bleichmittelbasiert; Enzymatisch; Ätherisches Öl/Natürlich; Wasserstoffperoxidbasiert; Hypochlorige Säure; Phenolisches Desinfektionsmittel; Quartäres Ammonium (Quat); Wasserbasiert (unspezifizierter Wirkstoff); Sonstiges
ro-RO: Tipul de formulare: Pe bază de alcool; Pe bază de clor/înălbitor; Enzimatic; Ulei esențial/natural; Pe bază de peroxid de hidrogen; Acid hipocloros; Dezinfectant fenolic; Amoniu cuaternar (quat); Pe bază de apă (substanță activă nespecificată); Altele
en: Formulation type: Alcohol-based; Chlorine/bleach-based; Enzymatic; Essential oil/natural; Hydrogen peroxide-based; Hypochlorous acid; Phenolic disinfectant; Quaternary ammonium (quat); Water-based (unspecified active); Other
el: Τύπος σύνθεσης: Με βάση το οινόπνευμα; Με βάση το χλώριο/χλωρίνη; Ενζυματικό; Με αιθέρια έλαια/φυσικό; Με βάση το υπεροξείδιο του υδρογόνου; Υποχλωριώδες οξύ; Φαινολικό απολυμαντικό; Τεταρτοταγές αμμώνιο (quat); Με βάση το νερό (μη καθορισμένη δραστική ουσία); Άλλο
ko: 제형 유형: 알코올 기반; 염소/표백제 기반; 효소 함유; 에센셜 오일/천연; 과산화수소 기반; 차아염소산; 페놀계 소독제; 4급 암모늄(Quat); 수성(활성 성분 미지정); 기타
cs: Typ formulace: Na bázi alkoholu; Na bázi chlóru/bělidla; Enzymatický; Esenciální oleje / přírodní; Na bázi peroxidu vodíku; Kyselina chlorná; Fenolový dezinfekční prostředek; Kvartérní ammonium (quat); Na bázi vody (nespecifikovaná účinná látka); Jiné
lt-LT: Formulės tipas: Alkoholio pagrindo; Chloro / baliklio pagrindo; Fermentinis; Eterinių aliejų / natūralus; Vandenilio peroksido pagrindo; Hipochloritinė rūgštis; Fenolinis dezinfekantas; Ketvirtinis amonis (ketvirtinis); Vandens pagrindo (nenurodyta veiklioji medžiaga); Kita
it: Tipo di formulazione: A base di alcol; A base di cloro/candeggina; Enzimatico; Oli essenziali/naturale; A base di perossido di idrogeno; Acido ipocloroso; Disinfettante fenolico; Ammonio quaternario (quat); A base d'acqua (principio attivo non specificato); Altro
es: Tipo de formulación: A base de alcohol; A base de cloro/blanqueador; Enzimático; Aceite esencial/natural; A base de peróxido de hidrógeno; Ácido hipocloroso; Desinfectante fenólico; Amonio cuaternario (quat); A base de agua (activo no especificado); Otro
pt-PT: Tipo de formulação: À base de álcool; À base de cloro/lixívia; Enzimático; Óleo essencial/natural; À base de peróxido de hidrogénio; Ácido hipocloroso; Desinfetante fenólico; Amoníaco quaternário (quat); À base de água (ativo não especificado); Outro
fr: Type de formulation: À base d'alcool; À base de chlore/d'eau de Javel; Enzymatique; Huile essentielle/naturel; À base de peroxyde d'hydrogène; Acide hypochloreux; Désinfectant phénolique; Ammonium quaternaire (quat); À base d'eau (actif non spécifié); Autre
th: ประเภทสูตร: เบสแอลกอฮอล์; เบสคลอรีน/สารฟอกขาว; เอนไซม์; น้ำมันหอมระเหย/ธรรมชาติ; เบสไฮโดรเจนเปอร์ออกไซด์; กรดไฮโปคลอรัส; น้ำยาฆ่าเชื้อฟีนอลิก; ควอเทอร์นารีแอมโมเนียม (ควอต); เบสน้ำ (ไม่ระบุสารออกฤทธิ์); อื่นๆ
vi: Loại công thức: Gốc cồn; Gốc clo/chất tẩy; Gốc enzyme; Tinh dầu/tự nhiên; Gốc oxy già; Axit hypochlorous; Chất khử trùng gốc phenol; Hợp chất amoni bậc 4 (quat); Gốc nước (không xác định hoạt tính); Khác
fi: Valmistemuoto: Alkoholipohjainen; Kloori-/valkaisuainepohjainen; Entsymaattinen; Eteerinen öljy / luonnollinen; Vetyperoksidipohjainen; Hypokloorihappo; Fenolinen desinfiointiaine; Kvaternaarinen ammonium (quat); Vesipohjainen (määrittämätön aktiivinen aine); Muu
zh-TW: 配方類型: 酒精基; 氯/漂白水基; 酵素; 精油/天然; 過氧化氫基; 次氯酸; 酚類消毒劑; 四級銨鹽 (Quat); 水基 (未指定活性成分); 其他